【裁判字號】    92,上易,436
【裁判日期】    920623
【裁判案由】    業務侵占
【裁判全文】
臺灣高等法院臺中分院刑事判決                    九十二年度上易字第四三六號
    擔當訴訟人    臺灣高等法院臺中分院檢察署檢察官
    上訴人即被告  甲○○
  選任辯護人    張仕賢
右上訴人因業務侵占案件，不服台灣台中地方法院中華民國九十二年一月二十二日第
一審判決（民國九十一年度自字第九四九號），提起上訴，本院判決如左：
    主      文
上訴駁回，甲○○緩刑貳年。
    事實及理由
一、本案經本院審理結果，認第一審判決認事用法及量刑均無不當，應予維持，並引
    用第一審判決書記載之事實、證據及理由（如附件） 。
二、上訴人即被告甲○○在本院未提出其他有利之證據及辯解，其上訴無理由，應予
    駁回。又被告前未曾受有期徒刑以上刑之宣告，因一時失慮，偶罹刑典，事後已
    與自訴人達成和解，深具悔意，經此刑之宣告後，應知警惕而無再犯之虞，本院
    因認暫不執行其刑為當，予以宣告緩刑二年。
三、被告經合法傳喚，無正當理由不到庭，不待其陳述逕行判決。又自訴人經合法傳
    喚，無正當理由不到庭，依法通知檢察官擔當訴訟。
四、據上論斷，應依刑事訴訟法第三百七十三條、第三百六十八條、第三百七十一條
    刑法第七十四條第一款，判決如主文。
中      華      民      國      九十二  年      六      月      十七    日
                                臺灣高等法院臺中分院刑事第十庭
                                      審判長法  官  林  照  明
                                            法  官  蔡  名  曜
                                            法  官  王      銘
右正本證明與原本無異。
不得上訴。
                                            書記官  王  麗  珍
中      華      民      國      九十二  年      六      月      二十三  日
                                                                        Ａ
附件
臺灣臺中地方法院刑事判決                          九十一年度自字第九四九號
    自  訴  人  硨堡企業有限公司
                        設台中市○區○○里○○路四三二號六樓之二
    代  表  人  王添盛  住同右
    代  理  人  賴聖文  男  三十歲（民國○○○年○月○○日生）
                        住台中市南屯區○○○○路一０七巷三十八號
    被      告  甲○○  男  二十八歲（民國○○○年○○月○○日生）
                        住台中縣太平市○村○街二三巷四十號
                        身分證統一編號：Ｚ000000000號
右列被告因業務侵占案件，經自訴人提起自訴，本院判決如左：
    主  文
甲○○連續意圖為自己不法之所有，而侵占對於業務上所持有之物，處有期徒刑柒月
。
    事  實
一、甲○○自民國九十年三月十五日起，在台中巿北區○○路四三二號六樓之二「硨
    堡企業有限公司」（下稱硨堡公司）擔任業務員，負責銷售硨堡公司所代理經銷
    之國內汽車防盜器及相關週邊產品－「車寶聯合防衛系統產品」，及收取客戶購
    買此項產品之貨款。惟其卻基於意圖為自己不法所有之概括犯意，自九十一年一
    月起至同年二月止，連續將上開業務上所收取持有之貨款共計新台幣（下同）四
    十五萬元，變易持有為所有之意，侵占入己，未交還硨堡公司。迨至九十一年三
    月底被告即將離職，經硨堡公司校對帳目會算被告應繳回之貨款，始發現上情。
二、案經硨堡公司向本院提起自訴。
    理  由
一、訊據被告甲○○對自訴人硨堡公司指訴其於九十一年一月至二月間，連續將業務
    上所收取持有之貨款四十五萬元據為己有等犯行，自白屬實。查：自訴人指稱被
    告於九十年三月十五日起在自訴人公司任職，擔任業務員，負責銷售該公司「車
    寶聯合防衛系統產品」並收取貨款，至九十一年四月十五日離職乙節，業據被告
    肯認無訛，並有自訴人所提出被告立具之「硨堡企業有限公司任（離）職切結書
    」影本一紙附卷可證，被告確為從事此項業務之人；又自訴人復稱被告於九十一
    年一至二月間，連續將業務上所收取之貨款四十五萬元侵占入己，至同年三月間
    欲離職，經該公司校對帳目發覺，被告於同年三月間在該公司內簽發二紙面額共
    計四十五萬元之支票交付自訴人，而經提示不獲付款，復於九十一年六月間又在
    該公司開立二紙金額合計四十五萬元之本票交自訴人收執，屆期提示仍未兌現等
    情節，被告亦坦承屬實，且有自訴人所提出與其指訴相符之支票暨退理單、本票
    影本各二份在卷足憑。從以上事證可知被告之自白為真，也可採為證據。綜觀上
    述情節，本件事證明確，被告前揭連續業務侵占之犯行，足以認定。
二、核被告甲○○所為，係犯刑法第三百三十六條第二項之業務侵占罪。被告先後多
    次犯行，時間緊接，所犯構成要件相同，顯係基於概括之犯意反覆為之，為連續
    犯，應以一罪論，並加重其刑。爰審酌被告從無前科，素行尚可，坦承犯行，及
    其犯罪之目的、動機、手段、方法、犯罪所得等一切情狀，量處如主文所示之刑
    。
據上論斷，應依刑事訴訟法第三百四十三條、第二百九十九條第一項前段，刑法第五
十六條、第三百三十六條第二項，罰金罰鍰提高標準條例第一條前段，判決如主文。
中      華      民      國      九十二      年      一      月  二十二  日
                                        法  官  莊  深  淵
右正本證明與原本無異。
如不服本判決，應於送達後十日內向本院提出上訴狀（須附繕本），上訴於台灣高等
法院台中分院。
附錄論罪科刑法條
刑法第三百三十五條
意圖為自己或第三人不法之所有，而侵占自己持有他人之物者，處五年以下有期徒刑
、拘役或科或併科一千元以下罰金。前項之未遂犯罰之。
刑法第三百三十六條
對於公務上或因公益所持有之物，犯前條第一項之罪者，處一年以上七年以下有期徒
刑，得併科五千元以下罰金。
對於業務上所持有之物，犯前條第一項之罪者，處六月以上五年以下有期徒刑，得併
科三千元以下罰金。
前二項之未遂犯罰之。


司法院資訊處製作；財團法人民間司法改革基金會備份。
